臺灣臺南地方法院刑事判決　　　　　　　100年度訴字第658號
公　訴　人　臺灣臺南地方法院檢察署檢察官
被　　　告　曾博楷
上列被告因違反毒品危害防制條例案件，經檢察官提起公訴（10
0年度毒偵字第996號、100年度撤緩毒偵字第64號），被告於本
院準備程序中就被訴事實為有罪之陳述，本院合議庭裁定由受命
法官獨任進行簡式審判程序，判決如下：
    主  文
曾博楷施用第一級毒品貳罪，均累犯，各處有期徒刑壹年。應執
行有期徒刑壹年拾月。
    事實及理由
一、犯罪事實：曾博楷前因施用毒品案件，經本院裁定送觀察勒
    戒、強制戒治執行完畢，於民國92年3月10日由臺灣臺南地
    方法院檢察署檢察官以92年度戒毒偵字第39號為不起訴處分
    確定。復於前開觀察勒戒執行完畢後5年內，再度施用第一
    級毒品，經臺灣臺南地方法院檢察署檢察官提起公訴，分別
    為臺灣高等法院臺南分院以94年上訴字第582號、本院以95
    年度訴字第17號各判處有期徒刑10月確定，於95年7月15日
    及96年5月7日執行完畢。復再度施用毒品，分別經臺灣高雄
    地方法院以96年度訴字第4661號、本院以97年度訴字第360
    號各判處有期徒刑9月、10月確定，應執行有期徒刑1年3月
    ，並於98年8月1日執行完畢出監。詎其不知警惕，仍未戒除
    毒癮，基於施用第一級毒品之犯意，(一)於99年6月16日某時
    ，在臺南縣山上鄉南洲村南洲316之3號，以將海洛因放入香
    菸內點火吸菸之方式施用第一級毒品海洛因1次。嗣於99年6
    月17日經其同意採尿送驗結果呈嗎啡、可待因陽性反應而查
    獲上情。(二)於100年4月5日17時許，在上址，以前揭方法，
    施用第一級毒品海洛因1次。於同年月7日16時50分許，為警
    盤查時，有施用第一級毒品海洛因，進而為警採尿送驗結果
    ，呈可待因、嗎啡陽性反應，而查獲上情。案經臺南縣警察
    局（現改制為臺南市政府）永康分局、善化分局移送臺灣臺
    南地方法院檢察署檢察官偵查起訴。
二、本件被告曾博楷所犯均係死刑、無期徒刑、最輕本刑為3年
    以上有期徒刑以外之罪，其於準備程序中就被訴事實為有罪
    之陳述，經法官告知簡式審判程序之旨，並聽取公訴人及被
    告之意見後，認宜為簡式審判程序，依刑事訴訟法第273條
    之1第1項規定，裁定進行簡式審判程序加以審理，則依據刑
    事訴訟法第273條之2、同法第159條第2項之規定，不適用傳
    聞法則有關限制證據能力之相關規定；並得依同法第310條
    之2之準用同法第454條之規定製作略式判決書（僅記載「證
    據名稱」），合先敘明。
三、按毒品危害防制條例前於92年7月9日修正公布，自93年1月9
    日施行，觀之該條例第20條、第23條之立法理由，修正後該
    條例就施用毒品者，只於「初犯」及「5年後再犯」二種情
    形，有其追訴條件之限制，即須於初犯經觀察、勒戒或強制
    戒治釋放後，5年內均無施用毒品之行為，始能認其前所實
    施之觀察、勒戒或強制戒治已足遮斷毒癮，而得於5年後再
    犯時，再予適用初犯之規定，重行觀察、勒戒等程序。倘5
    年內已經再犯，被依法追訴處罰，縱其第3次（或第3次以上
    ）施用毒品之時間在初犯釋放5年以後，即與「5年後再犯」
    之情形有別，且因已於「5年內再犯」，顯見其再犯率甚高
    ，原實施觀察、勒戒或強制戒治，已無法收其實效，而無5
    年戒斷期之存在，自無再經觀察、勒戒及強制戒治之必要，
    應得逕行追訴處罰（最高法院95年台上字第1071號判決參照
    ）。經查：本件被告前因施用毒品案件，經本院裁定令送勒
    戒處所觀察、勒戒後，認無繼續施用毒品傾向，由臺灣臺南
    地方法院檢察署檢察官於92年3月10日，以92年度戒毒偵字
    第39號不起訴處分確定並釋放。復於前揭觀察、勒戒釋放後
    5年內，因施用毒品案件，分別為臺灣高等法院臺南分院以
    94年上訴字第582號、本院以95年度訴字第17號各判處有期
    徒刑10月確定，於95年7月15日及96年5月7日執行完畢。復
    再度施用毒品，分別經臺灣高雄地方法院以96年度訴字第46
    61號、本院以97年度訴字第360號各判處有期徒刑9月、10月
    確定，應執行有期徒刑1年3月，並於98年8月1日執行完畢出
    監等情，有臺灣高等法院被告前案紀錄表在卷可稽，依前開
    說明，本件施用毒品犯行，乃屬3犯以上，距初犯強制戒治
    後雖逾5年，惟核與毒品危害防制條例第20條第3項所定「5
    年後再犯」之立法意旨不符，仍應予追訴、處罰。
四、前項犯罪事實，有下列事證足資證明：
  (一)被告於警詢、偵詢中及本院準備程序中之自白。
  (二)臺南市警察局永康分局勘驗採證同意書、偵辦毒品危害防制
    條例案送驗尿液編號與真實姓名對照表編號名冊、長榮大學
    確認報告。
  (三)臺南市警察局善化分局偵辦毒品危害防制條例案犯嫌尿液送
    驗編號暨年籍對照表、臺灣檢驗科技股份有限公司濫用藥物
    檢驗報告各1紙。
  (四)卷附臺灣高等法院被告全國前案紀錄表。
五、查海洛因係屬毒品危害防制條例第2條第2項第1款所列之第
    一級毒品，核被告所為，均係犯毒品危害防制條例第10條第
    1 項之施用第一級毒品罪。其所犯上開二罪間，犯意各別，
    行為互殊，應分論併罰。另被告有如犯罪事實欄所載之科刑
    及執行紀錄，有臺灣高等法院被告全國前案紀錄表1份在卷
    可稽，其受有期徒刑執行完畢，5年內故意再犯本件有期徒
    刑以上之罪，為累犯，應依刑法第47條第1項規定加重其刑
    。爰審酌被告前已曾多次因施用毒品案件經觀察勒戒及強制
    戒治程序後，仍未能徹底戒除毒癮，又多次因施用第一級毒
    品海洛因遭法院判處徒刑，仍舊因心志不堅，復犯本件之罪
    ，顯見其戒癮之意志力尚薄弱，惟犯後坦承犯行態度良好等
    一切情狀，分別量處如主文所示之刑，並定其應執行之刑。
六、依刑事訴訟法第299條第1項前段、第273條之1第1項、第310
    條之1，毒品危害防制條例第10條第1項，刑法第11條前段、
    第47條第1項、第51條第5款，判決如主文。
本案經檢察官孫昱琦到庭執行職務。
中    華    民    國   100    年    6     月    30    日
                  刑事第一庭    法  官  鄭銘仁
以上正本證明與原本無異。
如不服本判決應於收受本判後10日內向本院提出上訴書狀，並應
敘述具體理由。其未敘述上訴理由者，應於上訴期間屆滿後20日
內向本院補提理由書狀（均須按他造當事人之人數附繕本）「切
勿逕送上級法院」。
                                書記官  郭勝華
中    華    民    國   100    年    7     月    6     日
附記：
毒品危害防制條例第10條第1項
施用第一級毒品者，處 6 月以上 5 年以下有期徒刑。